---
title: "Status Dx de la Base UIID"
output:
  html_document:
    df_print: paged
  html_notebook:
    df_print: paged
---

## Llamando librerías
```{r}
library(ggplot2)
library(dplyr)
library(plotly)
```

## Leemos datos y agregamos Interpretación de Estatus
```{r}
base<-read.csv("../data/UIID_statusdx.csv",header=T)
class(base)
base<-base%>%
  as_data_frame()%>%
  mutate(EstatusDx=as.character(ESTATUDX),
         EstatusDx=if_else(ESTATUDX==0,"C. Sin IDP",EstatusDx),
         EstatusDx=if_else(ESTATUDX==1,"B. Con IDP",EstatusDx),
         EstatusDx=if_else(ESTATUDX==2,"A. IDP en estudio",EstatusDx))
class(base)
base
```

```{r}
gg01<-ggplot(data=base,aes(x=aniocons, fill=EstatusDx)) + 
    geom_density(adjust=1.5, position="fill")
# gg01
```
```{r}
gg01_pl<-ggplotly(gg01)
gg01_pl$x$layout$xaxis$title<-"Año de consulta"
gg01_pl$x$layout$yaxis$title<-"densidad"
gg01_pl
```

- El porcentaje de pacientes diagnosticados con IDP se mantiene constate o estable alrededor del **30%**.

- Se observa que antes (*2011*) había una mayor proporción de casos en los que se descartaba IDP y, que hoy, parte de esa propoción de casos (**~30%**), pasó a ser **IDP en estudio**, mostrando ser hoy más minuciosos para confirmar o descartar el diagnóstico.

## Agrupando por año
```{r}
gb01<-base%>%
  group_by(aniocons)%>%
  summarise(n_px=n(),
            per_px=round(n_px/nrow(.),4))
gb01
```

```{r}
gb02<-base%>%
  group_by(aniocons)%>%
  mutate(n_px=n()#,
         # per_px=round(n_px/nrow(.),4)
         )%>%
  ungroup()%>%
  group_by(aniocons,ESTATUDX)%>%
  mutate(n_st_anio=n(),
         per_st_anio=round(n_st_anio/n_px,4))%>%
  filter(row_number()==1)%>%
  select(-Expediente)

gb02
```

```{r}

```

```{r}

```

```{r}

```

```{r}

```

```{r}

```

